臺灣臺北地方法院民事簡易判決
                                   111年度北簡字第1240號
原    告  盧星亮  
被    告  林麗娟  
上列當事人間債務人異議之訴事件，本院於民國111年2月15日言
詞辯論終結，判決如下：    
    主    文
原告之訴駁回。
訴訟費用新臺幣參仟玖佰柒拾元由原告負擔。
    事實及理由
一、原告主張：原告向被告借款共計新臺幣(下同)67萬元，原告
    自民國107年11月1日起至109年12月1日止陸續交付被告共33
    萬6294元，故債務本金剩33萬3706元。兩造於110年4月27日
    簽訂協議書，約定由原告自同年5月起每月支付1萬元共33個
    月後，再連續8個月每個月還利息1萬元。兩造嗣於110年4月
    29日以臺灣新北地方法院板橋簡易庭110年度板簡字第584號
    和解筆錄（下稱系爭和解筆錄）成立和解，原告當庭交付被
    告1萬3706元後，原告實際還款從110年5月起至同年10月止
    每月1萬元、同年11月支付被告5000元，總計6萬5000元，故
    債務本金從33萬元減為26萬5000元，詎原告1期未履行，被
    告即持系爭和解筆錄，聲請對原告之存款為強制執行，經本
    院以110年度司執字第137288號給付票款強制執行事件執行
    程序（下稱系爭執行程序）執行在案，但原告帳戶存款實屬
    訴外人黃瀛東所有，每月利息由黃瀛東提取，再匯55％給原
    告作為生活費之用，被告領得36萬5000元，溢領10萬元，為
    此提起債務人異議之訴，請求撤銷系爭執行程序等語。並聲
    明：本院110年度司執字第137288號給付票款強制執行事件
    之強制執行程序應予撤銷。
二、被告辯稱：系爭執行事件經111年1月11日執行命令准許被告
    向第三人臺灣銀行股份有限公司松山分行（下稱臺灣銀行松
    山分行）收取存款債權36萬8170元（含手續費250元），被
    告即於同年月17日至該銀行收取支票1紙，並於同日將該支
    票存入被告帳戶，系爭執行程序已執行終結，原告應不得提
    起債務人異議之訴。如果被告有溢領2萬元，被告會還等語
    。並聲明：原告之訴駁回。
三、得心證之理由：
　㈠按「當事人或利害關係人，對於執行法院強制執行之命令，
    或對於執行法官、書記官、執達員實施強制執行之方法，強
    制執行時應遵守之程序，或其他侵害利益之情事，得於強制
    執行程序終結前，為聲請或聲明異議。但強制執行不因而停
    止。」、「執行名義成立後，如有消滅或妨礙債權人請求之
    事由發生，債務人得於強制執行程序終結前，向執行法院對
    債權人提起異議之訴。」，強制執行法第12條第1項、第14
    條第1項前段分別定有明文。依上開規定，執行程序一經終
    結，即不容當事人或利害關係人就執行命令、方法或應遵守
    程序或其他侵害利益情事再有所主張（最高法院37年度上字
    第7672號、51年度台上字第2945號判例意旨參照）。而強制
    執行法第14條所定債務人異議之訴，以排除執行名義之執行
    力為目的，強制執行程序終結，係指執行名義之強制執行程
    序終結而言，執行名義之強制執行程序，進行至執行名義所
    載債權全部達其目的時，始為終結，故執行名義所載債權，
    未因強制執行全部達其目的以前，對於某一執行標的物之強
    制執行程序雖已終結，債務人仍得提起異議之訴，但此項異
    議之訴有理由之判決，僅就執行名義所載債權，未因強制執
    行達其目的之部分，排除其執行力，不能據以撤銷強制執行
    程序業經終結部分之執行處分；撤銷或更正強制執行之處分
    或程序，惟在強制執行程序終結前始得為之，故聲明異議雖
    在強制執行程序終結前，而執行法院或抗告法院為裁判時，
    強制執行程序已終結者，縱為撤銷或更正原處分或程序之裁
    定亦屬無從執行，執行法院或抗告法院自可以此為理由，予
    以駁回（司法院33年院字第2776號解釋參照）。債務人異議
    之訴係以排除執行名義之執行力為目的，如執行程序已終結
    ，即無阻止強制執行之實益，自不得提起債務人異議之訴。
　㈡經查，兩造曾於110年4月29日以臺灣新北地方法院板橋簡易
    庭110年度板簡字第584號和解筆錄成立和解，和解成立內容
    為：「一、兩造確認先前原告（盧星亮）向被告（林麗娟）
    借款總額為新台幣七十萬元，並開立本票兩紙…交付被告收
    執。二、原告陸續清償上開債務，兩造同意上開債務尚有44
    3,706元（含本金及全部利息），原告當庭交付被告13,706
    元交被告當庭點收無訛，餘430,000元以下列方式清償：原
    告於民國（下同）110年5月1日及110年6月1日各清償20,000
    元；及自110年7月1日起至全部清償完畢為止，於每月1日各
    清償10,000元，由原告將款項匯入被告指定之帳戶（板信商
    業銀行員山分行，戶名：林麗娟，帳戶：00000000000000）
    ，至全部清償完畢止，如有一期未履行視為全部到期。三、
    被告將面額二十萬元之本票（票號496127）當庭交還原告收
    受無訛，並同意塗銷下列最高限額抵押權登記：（地號：新
    北市淡水區…）四、如原告清償完畢，被告同意將面額五十
    萬元之本票（票號：530109）交還原告，並塗銷下列抵押權
    登記：（地號：新北市萬里區…）…五、被告同意不持本院11
    0年度司票字第1679號本票裁定對原告聲請強制執行。六、
    兩造其餘請求權均互相拋棄。七、訴訟費用各自負擔。 」
    ；被告於110年12月16日以系爭和解筆錄為執行名義，聲請
    本院對原告強制執行36萬5000元，經本院110年度司執字第1
    37288號給付票款強制執行事件執行在案，本院民事執行處
    於110年12月20日核發執行命令，就原告對第三人臺灣銀行
    松山分行之存款債權扣押36萬7920元（含執行債權36萬5000
    元、執行費2920元），並於111年1月11日核發收取命令准許
    被告向第三人臺灣銀行松山分行收取存款債權36萬8170元（
    含手續費250元），扣除手續費後，被告嗣即向臺灣銀行松
    山分行收得36萬7920元，執行名義即系爭和解筆錄所載債權
    業因強制執行全部達其目的，系爭執行程序已全部終結等情
    ，經本院調閱110年度司執字第137288號給付票款執行事件
    卷宗核閱屬實，並有系爭和解筆錄、執行命令、台灣銀行支
    票、存入憑證、交易明細表等件附卷可考，堪信為真實。系
    爭執行程序既已全部終結，即已無阻止強制執行之實益，依
    上開規定及說明，本院自不能撤銷已終結之系爭執行程序，
    原告請求撤銷系爭強制執行程序，洵屬無據，應予駁回。
四、至於依110年4月29日系爭和解筆錄，原告應清償被告本金及
    利息共44萬3706元，扣除原告和解時當庭交付1萬3706元，
    及於110年5、6、7、8、9、10、11月間各還款2萬元、2萬元
    、1萬元、1萬元、1萬元、1萬元、5000元後，原告積欠金額
    應係34萬5000元之事實，有系爭和解筆錄、交易明細表在卷
    可佐（見本院卷第81至85頁），可見原告於110年12月16日
    聲請執行金額36萬5000元，係計算有誤，執行法院依被告之
    聲請扣押原告存款36萬5000元及執行費2920元，並核發收取
    命令，被告雖因此溢收2萬元，然因系爭執行程序已終結，
    本院不能撤銷已終結之系爭執行程序，原告是否另訴請求被
    告返還2萬元，或循其他法律途徑處理，係另一問題，不在
    本件審酌之範圍內，附此敘明。
五、從而，原告提起本件債務人異議之訴，為無理由，應予駁回
    。
六、本件為判決之基礎已臻明確，兩造其餘主張、陳述並所提證
    據，經審酌後，認均與本件之結論無礙，爰不再一一論述，
    併予敘明。
七、結論：本件原告之訴為無理由，依民事訴訟法第78條，判決
    如主文。
八、本件訴訟費用額，依後附計算書確定如主文第2 項所示金額
    。　　 
中　　華　　民　　國　　111 　年　　3 　　月　　1 　　日
                       臺灣臺北地方法院臺北簡易庭 
                                 法　官　羅富美
計　算　書：
項　　　　目             金　額（新臺幣）　　備　　註
第一審裁判費   　 　　   3,970元
合　　　　計　　　       3,970元　　　　　　　　　　　　
以上判決正本係照原本作成。
如不服本判決，應於判決送達後20日內向本庭（臺北市重慶南路
1段126巷1號）提出上訴狀（須按他造當事人之人數附繕本）。
中　　華　　民　　國　　111 　年　　3 　　月　　1 　　日
                    　           書記官　陳鳳瀴